【裁判字號】    90,上易,2242
【裁判日期】    900831
【裁判案由】    妨害自由
【裁判全文】
臺灣高等法院刑事判決                            九十年度上易字第二二四二號
    上  訴  人  臺灣新竹地方法院檢察署檢察官
    被      告  甲○○
右上訴人因被告妨害自由案件，不服臺灣新竹地方法院九十年度易字第四六號，中華
民國九十年五月十八日第一審判決（起訴案號：臺灣新竹地方法院檢察署八十九年度
偵字第五七六三號）提起上訴，本院判決如左：
    主      文
上訴駁回。
    理      由
一、本案經本院審理結果，認第一審判決被告甲○○被訴恐嚇罪部分無罪，核無不當
    ，應予維持，並引用第一審判決書記載之證據及理由。（如附件）
二、按犯罪事實應依證據認定之，無證據不得推定其犯罪事實。又不能證明被告犯罪
    者，應諭知無罪之判決，刑事訴訟法第一百五十四條、第三百零一條第一項分別
    定有明文。又事實之認定，應憑證據，如未能發現相當證據，或證據不足以證明
    ，自不能以推測或擬制之方法，為裁判之基礎（最高法院四十年台上字第八六號
    判例參照）。而所謂證據，係指足以證明被告確有犯罪行為之積極證據而言，該
    項證據須適於為被告犯罪之證明者，始得採為斷罪之資料（參照最高法院六十九
    年臺上字第四九一三號判例）。又告訴人之告訴，係以使被告受刑事訴追為目的
    ，是其陳述是否與事實相符，仍應調查其他證據以資審認；倘其陳述尚有瑕疵，
    則在未究明前，自難遽採為論罪科刑之根據（參照最高法院五十二年臺上字第一
    三○○號、六十一年台上字第三０九九號判例意旨）。又認定不利於被告之事實
    ，須依積極證據，苟積極證據不足為不利於被告事實之認定時，即應為有利於被
    告之認定，更不必有何有利之證據，最高法院亦著有三十年上字第八一六號判例
    可資參照。
三、查被告始終堅詞否認有恐嚇之犯行，而本件除告訴人之指訴外，並無其他任何積
    極補強證據如人證、物證等足證告訴人所指事實為真，原審自各方面調查，亦無
    法證實被告甲○○確有對告訴人為恐嚇行為，乃認被告是否確有為恐嚇犯行，存
    有合理性之懷疑，是被告否認犯罪之辯解尚可採信，揆諸前揭判例之意旨及依「
    罪證有疑，利於被告」之證據法則，從而認不能證明被告犯罪，自應對被告就恐
    嚇部分為無罪判決之諭知，已據原判決詳予說明理由，判決被告被訴恐嚇部分無
    罪，經核洵無違誤；檢察官上訴意旨未能提何新事證仍執陳詞認被告犯罪而指摘
    原判決此部分不當，並無理由，應予駁回。
據上論斷，應依刑事訴訟法第三百七十三條、第三百六十八條，判決如主文。
本案經檢察官劉斐玲到庭執行職務。
中      華      民      國    九十      年      八      月    三十一    日
                            臺灣高等法院刑事第十二庭
                                    審判長法  官  劉  景  星
                                          法  官  陳  博  志
                                          法  官  陳  志  洋
右正本證明與原本無異。
不得上訴。
                                          書記官  蔡  佩  珊
中      華      民      國    九十      年       八     月    三十一    日


司法院資訊處製作；財團法人民間司法改革基金會備份。
